臺灣士林地方法院民事判決　　　　　　　 95年度訴字第478號
原　　　告　　東南汽車客運股份有限公司
兼法定代理人　丙○○
上列二人共同
訴訟代理人　　乙○○　住台北市○○區○○路141巷23號2樓
　　　　　　　戊○○　住同上
被　　　告　　丁○○　住新竹縣.
　　　　　　　甲○○　住台北市大安區○○○路○ 段93號17樓
　　　　　　　　　　　　之5
上列二人共同
訴訟代理人　　簡維能律師
　　　　　　　陳美華律師
　　　　　　　楊政雄律師
上列當事人間第三人異議之訴事件，本院於中華民國96年3 月23
日言詞辯論終結，判決如下：
    主  文
本院九十四年度民執字第九三五九號被告與債務人建明汽車客運
股份有限公司間強制執行事件，就原告東南汽車客運股份有限公
司所有之潤滑油參桶、如附表所示貳佰肆拾貳條皮帶所為查封之
強制執行程序應予撤銷。
原告其餘之訴駁回。
訴訟費用新台幣陸仟壹佰陸拾元由被告負擔十分之一即新台幣陸
佰壹拾陸元，餘由原告丙○○負擔。
    事  實  及  理  由
一、原告主張：台灣士林地方法院94年度民執貴字第9359號被告
    與訴外人建明汽車客運股份有限公司（下稱建明汽車公司）
    間清償債務強制執行事件，查封扣押下列物品：潤滑油3 桶
    、皮帶259 條、空壓機1 台、鼎車機4 台及堆高機1 台，惟
    前開扣押之潤滑油3 桶係原告東南汽車客運股份有限公司（
    下稱東南汽車公司）向訴外人崇岱企業股份有限公司（下稱
    崇岱公司）所購買、前開扣押之皮帶其中如附表所示之242
    條，係原告於95年3 月28日向訴外人協億交通器材股份有限
    公司（下稱協億公司）購買，前開扣押之鼎車機即汽車頂高
    機1 組4 柱、堆高機1 台、空壓機1 台，均係原告丙○○於
    95年1 月13日向訴外人台北市政府交通局以議價方式採購之
    物，均非屬訴外人建明汽車公司所有，被告不明究理逕予聲
    請查封，爰依強制執行法第15條規定提起異議之訴請求撤銷
    前開查封之強制執行程序等語，並聲明：鈞院94年度民執貴
    字第9359號被告與債務人建明汽車客運股份有限公司間清償
    債務強制執行事件，就原告所有之潤滑油3 桶、如附表所示
    242 條皮帶、空壓機1 台、鼎車機1 組4 柱、堆高機1 台所
    為查封之強制執行程序應予撤銷。
二、被告則以：潤滑油桶之外觀均相同，且依原告所提統一發票
    上所記載買受人之地址觀之，崇岱公司應於台中市○○路17
    5 號、非在系爭潤滑油查封地點交付買賣標的物，故本件查
    封之潤滑油與該發票上之潤滑油並非同一物品。又原告向執
    行法院具狀聲明異議時，未曾表示皮帶為其所有，且未主張
    其同時亦標得堆高機1 台、空壓機1 台。經核對系爭執行事
    件查封之皮帶明細及原證三之交貨清單結果，可知查封皮帶
    中尚包括皮帶碼8890，2 條、皮帶碼9470、13條，未列在原
    告東南汽車公司所提原證三之交貨清單中，若系爭皮帶為原
    告東南汽車公司所有，何以尚有前揭非屬其所有之皮帶混雜
    在一起？又皮帶碼僅為各種皮帶之規格，無從確定該皮帶之
    特定性，經核對協億公司送交予鈞院之進貨憑證即統一發票
    上之品名，除皮帶碼為6460、8480、8650外，其餘進貨物均
    與系爭皮帶無關，故系爭皮帶是否確為協億公司出售，已有
    可疑，證人張政偉之證言為不可採。依卷附台北市政府交通
    局95年8 月17日北市交二字第09534414600 號函及相關資料
    所示，「機具設備清冊」上之空壓機並非原告丙○○向台北
    市政府購得，且原告丙○○向台北市交通局採購之物，與系
    爭執行事件查封之頂高機4 台、堆高機１台形式、型號均不
    相同，並非同一物品等語資為抗辯，並聲明：原告之訴駁回
    。
三、兩造不爭執之事實：本院94年度民執字第9359號被告與訴外
    人建明汽車客運股份有限公司間強制執行事件，查封扣押下
    列物品：潤滑油3 桶、皮帶259 條、空壓機1 台、鼎車機4
    台、堆高機1 台。
四、得心證之理由：本件兩造爭執之處，應在於前開執行案件所
    查封扣押下列物品：潤滑油3 桶、空壓機1 台、鼎車機4台
    、堆高機1 台、皮帶259 條其中之附表所示之242 條皮帶是
    否為原告所有？經查：
（一）原告自承原告東南汽車公司與訴外人建明汽車公司營業處
      所均在台北市○○區○○路141 巷23號，辦公室及倉庫均
      共用之事實，為被告所不爭。而扣押之潤滑油3 桶為訴外
      人崇岱公司所生產銷售，業據證人即崇岱公司業務孫文明
      證述無訛，且原告東南汽車公司確實於95年4 月3 日曾向
      訴外人崇岱公司購買引擎機油（FK POWER CF 15W/40 ）
      10桶，業經提出統一發票1 件為證（本院卷第10頁），其
      發票上所記載之規格「CF 15W/40 」與扣押之潤滑油油桶
      上所載「CF 15W/40 」相符，雖發票上買受人地址為台中
      市○○區○○路175 號，然原告東南汽車公司係經營台北
      縣市之公車業務，其營業所設於台北市○○區○○路141
      巷23號，是其將所購買之引擎機油置於前開行愛路址，應
      符常情，是應認系爭扣押之潤滑油3 桶應為原告東南汽車
      公司所有。
（二）原告東南汽車公司曾於95年3 月間向訴外人協億公司購買
      皮帶一批，有其提出之統一發票1 件為證（本院卷第11頁
      ），而訴外人協億公司送交予本院之進貨憑證即統一發票
      上之品名，雖僅有皮帶碼為6460、8480、8650部分與系爭
      扣押物品有關，然因其僅提出95年3 月、4 月間之發票，
      自難以此即認系爭扣押之皮帶確非協億公司所出售。而據
      證人即協億公司業務張政偉到庭證稱「自民國93年底東南
      公司及建明公司由我開始負責之客戶」「（問）現場之系
      爭皮帶是否你公司所出售之產品？可否認出是出賣與東南
      或建明公司？（答）是我公司出售的產品沒錯，皮帶出售
      到建明公司或東南公司都有出售，現場的皮帶是我今年送
      來的，交給一位李小姐，是東南及建明統一叫料，依照他
      們的指示，發票是開給東南公司，是依李小姐的指示，叫
      料就有說是東南的，李小姐有告訴我貨送來就被法院查扣
      」等語，足認東南汽車公司主張系爭扣押之皮帶中如附表
      所示242 條為其所有乙節為真實。
（三）原告丙○○雖主張系爭扣押之鼎車機4 台、堆高機1 台、
      空壓機1 台，均係其於95年1 月13日向訴外人台北市政府
      交通局以議價方式採購之物，然查：依台北市政府交通局
      95年8 月17日北市交二字第09534414600 號函及相關資料
      所示，「機具設備清冊」上之空壓機並非原告丙○○向台
      北市政府交通局購得，是原告丙○○主張空壓機為其自台
      北市政府交通局購得而為其所有云云，顯與事實不符。又
      台北市政府交通局前揭函文意旨雖以編號3 「汽車頂高機
      」2 台、編號14「堆高機」1 台、編號22「汽車頂高機」
      2 台為丙○○所標得，然依台北市政府交通局95年12月21
      日北市交二字第09536095900 號函所示，編號3 「汽車頂
      高機」2 台廠牌規格為「義大利RAV242」、編號14「堆高
      機」1 台廠牌規格為「日產、電動1.5 噸」、編號22「汽
      車頂高機」2 台廠牌規格為「Ravaglioil四柱活動頂高機
      型式Rav242」。原告丙○○雖主張系爭查封之汽車頂高機
      係Ravaglioil牌四柱活動頂高機型式為Rav242，為「一組
      四柱」之機型，即原告丙○○向台北市政府交通局購買之
      「機具設備清冊」編號第22號云云，惟按系爭查封之鼎車
      機4 台為單柱之機型，有查封物之照片可證，而「機具設
      備清冊」編號22所示之頂高機為「Ravaglioil牌四柱活動
      頂高機型式」，其機型尚有不符，而單柱頂高機之外形與
      四柱之頂高機外形完全不同，有被告提出之單柱頂高機及
      四柱頂高機之圖片可稽（本院卷第60、61頁），是難認原
      告丙○○主張系爭查封之鼎車機4 台為其向台北市政府購
      得乙節為可採。再系爭查封之頂高機廠牌為「PRINCE」，
      有系爭扣押物之照片在卷可稽，而原告丙○○向台北市政
      府所購得之堆高機廠牌為「日產」，顯屬不同廠牌，足見
      查封之堆高機與原告丙○○所購買之堆高機，並非同一物
      品。綜上，原告丙○○所標得之物，與系爭執行事件所查
      封之鼎車機4 台、堆高機1 台、空壓機1 台不同，自難認
      原告丙○○主張系爭查封之鼎車機4 台、堆高機1 台、空
      壓機1 台為其所有乙節為真實。是原告丙○○訴請撤銷對
      前開鼎車機4 台、堆高機1 台、空壓機1 台所為查封之強
      制執行程序，即屬無據。
（四）按第三人就執行標的物有足以排除強制執行之權利者，得
      於強制執行程序終結前，向執行法院對債權人提起異議之
      訴。如債務人亦否認其權利時，並得以債務人為被告，民
      事訴訟法第15條定有明文。系爭查封之潤滑油3 桶、如附
      表所示242 條皮帶既為原告東南汽車公司所有，則原告東
      南汽車公司依據前開規定，訴請將本院94年度民執貴字第
      9359號被告與債務人建明汽車客運股份有限公司間強制執
      行事件，就原告東南汽車公司所有之潤滑油3 桶、如附表
      所示242 條皮帶所為查封之強制執行程序予以撤銷，即有
      理由，應予准許。逾此部分之請求，為無理由，應予駁回
      。
（五）至被告雖聲請將其95年12月25日調查證據聲請狀之被證4
      照片2 張及被證9 照片4 張送請法務部調查局鑑定是否為
      同一部機具，惟經核與本件爭點無涉，尚無調查之必要，
      自不應准許，併此敘明。
五、本件為判決之基礎已臻明確，兩造其餘攻擊防禦方法，經本
    院審酌後，認與判決之結果不生影響，爰不予一一論述，附
    此敘明。
六、本院依職權定本件之訴訟費用額為6,160 元（第一審裁判費
    6,160 元），應由被告負擔10分之1 即616 元，餘由原告丙
    ○○負擔。
七、訴訟費用負擔之依據：民事訴訟法第79條、第87條第1項。
中　　華　　民　　國　　96　　年　　4 　　月　　13　　日
                  民事第一庭  法  官  藍雅清
以上正本證明與原本無異。
如對本判決上訴須於判決送達後20日內向本院提出上訴狀。
中　　華　　民　　國　　96　　年　　4 　　月　　17　　日
                              書記官  黃王雅寬
附表
1、皮帶碼8860：11條。
2、皮帶碼8840：20條
3、皮帶碼8870：4條
4、皮帶碼8880：2條
5、皮帶碼8790：2條
6、皮帶碼8810：2條
7、皮帶碼8720：2條
8、皮帶碼8810：1條
9、皮帶碼8770：2條
10、皮帶碼8730：1條
11、皮帶碼8950：5條
12、皮帶碼8980：1條
13、皮帶碼8910：1條
14、皮帶碼8750：11條
15、皮帶碼8730：1條
16、皮帶碼8650：1條
17、皮帶碼8720：1條
18、皮帶碼8710：8條
19、皮帶碼8720：6條
20、皮帶碼8850：4條
21、皮帶碼8870：7條
22、皮帶碼8860：1條
23、皮帶碼8480：16條
24、皮帶碼8450：10條
25、皮帶碼8460：5條
26、皮帶碼6440：18條
27、皮帶碼6460：18條
28、皮帶碼6560：25條
29、皮帶碼6570：4條
30、皮帶碼6450：4條
31、皮帶碼8570：9條
32、皮帶碼6570：3條
33、皮帶碼8650：6條
34、皮帶碼8690：3條
35、皮帶碼8490：5條
36、皮帶碼9460：9條
37、皮帶碼9400：7條
38、皮帶碼8700：6條
